臺灣屏東地方法院刑事判決　　　　　　　100年度訴字第491號
公　訴　人　臺灣屏東地方法院檢察署檢察官
被　　　告　花啟能
上列被告因違反毒品危害防制條例等案件，經檢察官提起公訴（
100年度毒偵字第17號），本院依法行簡式審判程序審理，判決
如下：
    主  文
花啟能施用第一級毒品，累犯，處有期徒刑壹年。又施用第二級
毒品，累犯，處有期徒刑陸月。應執行有期徒刑壹年肆月。
    事  實
一、花啟能前於民國89年間，因施用毒品案件，迭由法院裁定送
    觀察勒戒、強制戒治，而於89年12月13日停止其處分出所，
    後又遭撤銷停止戒治，迨於90年12月7 日執行完畢，並經臺
    灣屏東地方法院檢察署檢察官以90年度戒毒偵字第415 號為
    不起訴處分確定。又於94年間，因施用毒品等案件，分別經
    臺灣高等法院高雄分院以95年度上訴字第375 號判處有期徒
    刑4 月、最高法院以95年度台上字第3865號判處有期徒刑1
    年5 月，因減刑後合併定應執行有期徒刑10月確定，並於96
    年7 月16日執行完畢。詎其明知海洛因、甲基安非他命業已
    公告列為毒品危害防制條例之第一級、第二級毒品，不得持
    有、施用，竟基於施用第一級毒品之犯意，於99年10月4 日
    22時許，在屏東縣新園鄉中厝巷29號住處，以將海洛因摻入
    香菸後點燃吸食煙霧之方式，施用第一級毒品海洛因1 次；
    另基於施用第二級毒品之犯意，於前揭施用時點外之同夜另
    一時點，在上開地點，以將甲基安非他命放入玻璃球內燒烤
    後吸食煙霧之方式，施用第二級毒品甲基安非他命1 次。嗣
    於99年10月5 日13時40分許，花啟能因警方查獲另起持有毒
    品案件時同在現場，後徵其同意採尿送驗，結果呈現可待因
    、嗎啡及甲基安非他命陽性反應，故而查獲（供施用毒品之
    物查扣無著）。
二、案經屏東縣政府警察局東港分局報告臺灣屏東地方法院檢察
    署檢察官偵查起訴。
    理  由
一、本件係依刑事訴訟法第273 條之1 第1 項行簡式審判程序，
    其證據調查依同法第273 條之2 所定原不受審判外陳述排除
    之限制；又被告對於卷內各項證據亦不爭執證據能力，復無
    事證顯示有何違法取得或類此瑕疵之情，故卷內所列各項證
    據，自均有證據能力，合先敘明。
二、上揭犯罪事實，業經被告坦承不諱，復據前開採尿檢驗結果
    ，亦呈可待因、嗎啡及甲基安非他命陽性反應，有臺灣檢驗
    科技股份有限公司濫用藥物尿液檢驗報告、被告之尿液送驗
    代號與姓名對照表等件為憑（見警卷第8-9 頁），另外尚有
    偵查報告所示查獲情形在卷供參（見警卷第2 頁）。是認被
    告之自白和事實相符，堪予採信，從而本件罪證明確，被告
    犯行洵足認定，應依法論科。
三、按毒品危害防制條例就施用毒品者，只於「初犯」及「5 年
    後再犯」2 種情形有其追訴條件之限制，倘初犯後5 年內已
    再犯，縱第3 次或第3 次以上施用毒品之時間在初犯釋放5
    年後，仍與「5 年後再犯」有別，顯見其再犯率甚高，原實
    施之觀察勒戒或強制戒治未收實效，自應逕行追訴處罰（最
    高法院97年9 月9 日97年度第5 次刑事庭會議決議參照）。
    本件被告前於90年間因施用毒品而受觀察勒戒、強制戒治執
    行後，旋於94年間復施用毒品、經法院判刑，業如前述，並
    有前案紀錄表、刑案資料查註紀錄表各1 份可考，是依上舉
    說明，本案自應逕行追訴處罰。
四、按海洛因、甲基安非他命分別係毒品危害防制條例第2 條第
    2 項第1 款、第2 款所定第一級、第二級毒品。核被告所為
    ，係犯毒品危害防制條例第10條第1 項之施用第一級毒品罪
    、同條第2 項之施用第二級毒品罪。被告持有毒品之低度行
    為均應被施用之高度行為所吸收，不另論罪。被告所犯前揭
    2 罪間，犯意個別、行為互殊，應分論併罰。被告曾受如事
    實欄所載判刑執行等情，有上開前案紀錄資料供參，其於徒
    刑執行完畢後，5 年內故意再犯本件有期徒刑以上之各罪，
    為累犯，皆依刑法第47條第1 項加重刑度。爰審酌被告早於
    83年間起，即有違反肅清煙毒條例、毒品危害防制條例、妨
    害自由、妨害名譽等前科，素行欠佳，有上開前案紀錄資料
    可查，但其歷經多次司法程序，卻仍犯下本案，顯見未收警
    惕之效，亦無心戒斷毒癮，實不宜寬貸；惟念在被告坦然面
    對司法、自白罪行不諱，犯後態度非劣等一切情狀，各量處
    如主文所示之刑，併依法定應執行刑，以資懲儆。
據上論斷，應依刑事訴訟法第273 條之1 第1 項、第299 條第1
項前段，毒品危害防制條例第10條第1 項、第2 項，刑法第11條
前段、第47條第1 項、第51條第5 款，判決如主文。
本案經檢察官許英輝到庭執行職務
中    華    民    國    100   年     6    月     3    日
                    刑事第四庭    法  官  江振源
以上正本證明與原本無異
如不服本判決，應於判決送達後10日內向本院提出上訴書狀（應
附繕本），其未敘述上訴理由者，應於上訴期間屆滿後20日內補
提理由書狀於本院，上訴於臺灣高等法院高雄分院。
中    華    民    國    100   年     6    月     3    日
                                  書記官  邱淑婷
附錄本判決論罪科刑法條：
毒品危害防制條例第10條
施用第一級毒品者，處六月以上五年以下有期徒刑。
施用第二級毒品者，處三年以下有期徒刑。